【裁判字號】    99,裁,1444
【裁判日期】    990624
【裁判案由】    商標異議
【裁判全文】
最  高  行  政  法  院  裁  定
                                      99年度裁字第1444號
上  訴  人  甲○○
訴訟代理人  黃文玲  律師
被 上訴 人  經濟部智慧財產局
代  表  人  王美花
參  加  人  貴婷國際流行服飾有限公司
代  表  人  丙○○
上列當事人間商標異議事件，上訴人對於中華民國97年11月13日
智慧財產法院97年度行商訴字第13號判決，提起上訴，本院裁定
如下：
    主  文
上訴駁回。
上訴審訴訟費用由上訴人負擔。
    理  由
一、按依據智慧財產案件審理法第32條規定提起上訴者，即應適
    用行政訴訟法關於上訴審程序相關規定。對於智慧財產法院
    行政判決之上訴，非以其違背法令為理由，不得為之，行政
    訴訟法第242條定有明文。依同法第243條第1項規定，判決
    不適用法規或適用不當者，為違背法令；而判決有同條第2
    項所列各款情形之一者，為當然違背法令。是當事人對於智
    慧財產法院行政判決上訴，如依行政訴訟法第243條第1項規
    定，以智慧財產法院判決有不適用法規或適用不當為理由時
    ，其上訴狀或理由書應有具體之指摘，並揭示該法規之條項
    或其內容；若係成文法以外之法則，應揭示該法則之旨趣；
    倘為司法院解釋或本院之判例，則應揭示該判解之字號或其
    內容；如以行政訴訟法第243條第2項所列各款情形為理由時
    ，其上訴狀或理由書，應揭示合於該條項各款之事實。上訴
    狀或理由書如未依此項方法表明，或其所表明者與上開法條
    規定不合時，即難認為已對智慧財產法院行政判決之違背法
    令有具體之指摘，其上訴自難認為合法。
二、本件上訴人對於高等行政法院判決上訴，除復執與原審起訴
    相同之主張外，另略以：參加人在據以異議商標之使用上並
    未切割使用，且NATURALLY具有特殊表達據以異議商標產品
    之設計概念意涵，自不得如原判決將其切割評斷、認定，而
    僅以「JOJO」部分為比較、審酌之根據。且原判決認定JOY
    的「Y」及其所對應的短母音發音，非重要部分可以忽略，
    與國際一般、通用之英文使用方法相違。又二商標之英文用
    字，均屬初級英文用字，一般人均知系爭商標為「快樂快樂
    」之意思，對據以異議商標反而可能為「自然的JOJO（人名
    或事物名稱）」之模糊印象，較為一般人所得辨識且予人寓
    目印象深刻，一般人對系爭商標顯無誤認為據以異議商標之
    可能。是原判決違背英文一般、通常使用方法認定系爭商標
    與據以異議商標讀音近似，顯與本院46年判字第92號判例意
    旨有違。復以據以異議商標其銷售對象為注重流行時尚之年
    輕族群，其對商品之辨識能力自應高於一般消費大眾，而無
    混淆誤認之可能。則原判決未附理由說明何以不適用混淆誤
    認之虞審查基準第5.2.2，顯有判決不適用法令或適用法令
    不當之違背法令；對上訴人之主張不附理由說明即不予審酌
    ，亦有判決不備理由及判決理由矛盾之違背法令情事。另原
    判決就二商標之明顯差異視若無睹，僅就「JOJO」及「Joy
    Joy」部分為比對審酌，有判決理由矛盾之違背法令情事等
    語。雖以該判決違背法令為由，惟核其上訴理由，係就原審
    取捨證據、認定事實之職權行使，指摘其為不當，並就原審
    已論斷者，泛言未論斷，或就原審所為論斷，泛言其論斷矛
    盾，而非具體表明合於不適用法規、適用法規不當、或行政
    訴訟法第243條第2項所列各款之情形，難認對該判決之如何
    違背法令已有具體之指摘。依首開規定及說明，應認其上訴
    為不合法。
三、據上論結，本件上訴為不合法。依行政訴訟法第249條第1項
    前段、第104條、民事訴訟法第95條、第78條，裁定如主文
    。
中    華    民    國    99    年    6     月    24    日
                    最高行政法院第四庭
                        審判長法官  劉  鑫  楨
                              法官  侯  東  昇
                              法官  林  文  舟
                              法官  曹  瑞  卿
                              法官  陳  鴻  斌

以  上  正  本  證  明  與  原  本  無  異
中    華    民    國    99    年    6     月    24    日
                              書記官  王  史  民

司法院資訊處製作；財團法人民間司法改革基金會備份。
